trunk/JLanguageTool/src/resource/gl/hunspell/gl_ES.aff
FLAG num
SFX 215  Y    23     #C2 con cambio de acento na raíz 
SFX 215  er    o/666,100,103,104    [^cuao]er
SFX 215  cer    zo/666,100,103,104    cer
SFX 215  guer    go/666,100,103,104    guer
SFX 215  quer    co/666,100,103,104    quer
SFX 215  er    io/666,100,103,104    [ao]er
SFX 215  r    s/666,100,103,104    er
SFX 215  er    e/666,100,103,104    er
SFX 215  r    n/666,100,103,104    er
SFX 215  er    a/666,100,103,104    [^cuao]er
SFX 215  cer    za/666,100,103,104    cer
SFX 215 guer    ga/666,100,103,104    guer
SFX 215  quer    ca/666,100,103,104    quer
SFX 215  er    ia/666,100,103,104    [ao]er
SFX 215  er    as/666,100,103,104    [^cuao]er
SFX 215  cer    zas/666,100,103,104    cer
SFX 215  guer    gas/666,100,103,104    guer
SFX 215  quer    cas/666,100,103,104    quer
SFX 215  er    ias/666,100,103,104    [ao]er
SFX 215  er    an/666,100,103,104    [^cuao]er
SFX 215  cer    zan/666,100,103,104    cer
SFX 215  guer    gan/666,100,103,104    guer
SFX 215  quer    can/666,100,103,104    quer
SFX 215  er    ian/666,100,103,104    [ao]er


# ---------------- VERBOS IRREGULARES DA SEGUNDA CONXUGACIÓN ----------------

# No .dic inclúense varios lemas para cubrir as ditintas raíces dos verbos 
# irregulares así como as variacións de acentuación para cada unha delas.
# caber, saber, haber, poder, querer, facer, ter, poñer, pracer, traer,
# valer, ver e ser
# prover e un verbo especial que nos tempos de perfecto é regular e 
# nos demáis irregular como ver


SFX 220  Y    11     #Formas Nominais 2C irregular
SFX 220  r    r/100,103    er
SFX 220  er    ér/666,104    er
SFX 220  r    ndo    er
SFX 220  er    éndo/666,100,103,104    er
SFX 220  er    ido/10,14    [^cñavs]er
SFX 220  acer    eito/10,14    facer
SFX 220  er    ido/10,14    [^f]acer
SFX 220  oñer    osto/10,14    poñer
SFX 220  er    ído/10,14    aer
SFX 220  er    isto/10,14    ver
SFX 220  er    ido/10,14    ser


SFX 221  Y    25     #2C irregular
SFX 221  er    o    [^abclvts]er
SFX 221  er    on/100,103    ser
SFX 221  er    ón/666,104    ser
SFX 221  er    eño    ter
SFX 221  er    éño/666,100,103,104    ter
SFX 221  er    exo    ver
SFX 221  er    éxo/666,100,103,104    ver
SFX 221  er    lo    valer
SFX 221  cer    go    facer
SFX 221  cer    zo    [^f]acer
SFX 221  aber    aibo    caber
SFX 221  aber    ei/102,103    [hs]aber
SFX 221  er    io    [a]er
SFX 221  r    mos    [^s]er
SFX 221  er    émos/666,100,103,104    [^s]er
SFX 221  er    omos    ser
SFX 221  er    ómos/666,100,103,104    ser
SFX 221  r    des    [^st]er
SFX 221  er    édes/666,100,103,104    [^st]er
SFX 221  er    odes    ser
SFX 221  er    ódes/666,100,103,104    ser
SFX 221  er    endes    ter
SFX 221  er    éndes/666,100,103,104    ter
SFX 221  er    edes    ter
SFX 221  er    édes/666,100,103,104    ter

SFX 222  Y    35     #2C irregular
SFX 222  r    s    [^ñbcvts]er
SFX 222  ser    es    ser
SFX 222  ser    és/666,100,103,104    ser
SFX 222  r    s/100,103    ter
SFX 222  er    és/666,104    ter
SFX 222  r    s/100,103    ver
SFX 222  er    és/666,104    ver
SFX 222  cer    s/100,103    facer
SFX 222  r    s    [^f]acer
SFX 222  ber    s/100,103    haber
SFX 222  r    s    [^h]aber
SFX 222  ñer    s/100,103    poñer
SFX 222  er    e    [^ñbcvts]er
SFX 222  ser    é/100,103,104    ser
SFX 222  er    en/100,103    ter
SFX 222  er    én/666,104    ter
SFX 222  er    e/100,103    ver
SFX 222  er    é/666,104    ver
SFX 222  cer    i/100,103    facer
SFX 222  er    e    [^f]acer
SFX 222  aber    a/100,103    haber
SFX 222  ber    i/100,103    haber
SFX 222  er    e    [^h]aber
SFX 222  oñer    on/100,103    poñer
SFX 222  r    n    [^bcvts]er
SFX 222  er    on/100,103    ser
SFX 222  er    ón/666,104    ser
SFX 222  er    eñen    ter
SFX 222  er    éñen/666,100,103,104    ter
SFX 222  er    en/100,103    ver
SFX 222  er    én/666,104    ver
SFX 222  cer    n/100,103    facer
SFX 222  r    n    [^f]acer
SFX 222  ber    n/100,103    haber
SFX 222  r    n    [^h]aber

SFX 223  Y    15     #2C irregular
SFX 223  r    r/100,103    r
SFX 223  er    ér/666,104    er
SFX 223  ir    ír/666,104    ir
SFX 223  0    es    r
SFX 223  er    éres/666,100,103,104    er
SFX 223  ir    íres/666,100,103,104    ir
SFX 223  0    mos    r
SFX 223  er    érmos/666,100,103,104    er
SFX 223  ir    írmos/666,100,103,104    ir
SFX 223  0    des    r
SFX 223  er    érdes/666,100,103,104    er
SFX 223  ir    írdes/666,100,103,104    ir
SFX 223  0    en    r
SFX 223  er    éren/666,100,103,104    er
SFX 223  ir    íren/666,100,103,104    ir

SFX 224  Y    62     #2C irregular
SFX 224  r    ches    [^l]er
SFX 224  er    éches/666,100,103,104    [^l]er
SFX 224  er    iches    valer
SFX 224  er    íches/666,100,103,104    valer
SFX 224  ir    iches    vir
SFX 224  ir    íches/666,100,103,104    vir
SFX 224  or    uches    for
SFX 224  or    úches/666,100,103,104    for
SFX 224  er    o    [^lu]er
SFX 224  guer    go    guer
SFX 224  er    eu/102,103    valer
SFX 224  er    éu/666,104    valer
SFX 224  ir    iu/102,103    vir
SFX 224  ir    íu/666,104    vir
SFX 224  r    i/100,103    for
SFX 224  or    ói/666,104    for
SFX 224  r    mos    r
SFX 224  or    ómos/666,100,103,104    or
SFX 224  er    émos/666,100,103,104    er
SFX 224  ir    ímos/666,100,103,104    ir
SFX 224  r    stes    r
SFX 224  or    óstes/666,100,103,104    or
SFX 224  er    éstes/666,100,103,104    er
SFX 224  ir    ístes/666,100,103,104    ir
SFX 224  0    on    r
SFX 224  or    óron/666,100,103,104    or
SFX 224  er    éron/666,100,103,104    er
SFX 224  ir    íron/666,100,103,104    ir
SFX 224  0    a    r
SFX 224  or    óra/666,100,103,104    or
SFX 224  er    éra/666,100,103,104    er
SFX 224  ir    íra/666,100,103,104    ir
SFX 224  0    as    r
SFX 224  or    óras/666,100,103,104    or
SFX 224  er    éras/666,100,103,104    er
SFX 224  ir    íras/666,100,103,104    ir
SFX 224  0    amos    r
SFX 224  0    ámos/666,100,103,104    r
SFX 224  0    ades    r
SFX 224  0    ádes/666,100,103,104    r
SFX 224  0    an    r
SFX 224  or    óran/666,100,103,104    or
SFX 224  er    éran/666,100,103,104    er
SFX 224  ir    íran/666,100,103,104    ir
SFX 224  r    se    r
SFX 224  er    ése/666,100,103,104    er
SFX 224  or    óse/666,100,103,104    or
SFX 224  ir    íse/666,100,103,104    ir
SFX 224  r    ses    r
SFX 224  or    óses/666,100,103,104    or
SFX 224  er    éses/666,100,103,104    er
SFX 224  ir    íses/666,100,103,104    ir
SFX 224  er    ésemos/100,103,104    er
SFX 224  ir    ísemos/100,103,104    ir
SFX 224  or    ósemos/100,103,104    or
SFX 224  er    ésedes/100,103,104    er
SFX 224  ir    ísedes/100,103,104    ir
SFX 224  or    ósedes/100,103,104    or
SFX 224  r    sen    r
SFX 224  er    ésen/666,100,103,104    er
SFX 224  ir    ísen/666,100,103,104    ir
SFX 224  or    ósen/666,100,103,104    or

SFX 225  Y    7     #S2C irregular
SFX 225  r    n    [^l]er
SFX 225  aler    alin/666,100,103    valer
SFX 225  aler    alín/104    valer
SFX 225  ir    in/100,103    vir
SFX 225  ir    ín/666,104    vir
SFX 225  or    un/100,103    for
SFX 225  or    ún/666,104    for


SFX 226  Y    21     #2C irregular
SFX 226  er    a    [^cao]er
SFX 226  cer    za    cer
SFX 226  er    ia     [ao]er
SFX 226  er    as    [^cao]er
SFX 226  er    zas    cer
SFX 226  er    ias    [ao]er
SFX 226  er    amos    [^cao]er
SFX 226  er    ámos/666,100,103,104    [^cao]er
SFX 226  cer    zamos    cer
SFX 226  cer    zámos/666,100,103,104    cer
SFX 226  er    iamos    [ao]er
SFX 226  er    iámos/666,100,103,104    [ao]er
SFX 226  er    ades    [^cao]er
SFX 226  er    ádes/666,100,103,104    [^cao]er
SFX 226  cer    zades    cer
SFX 226  cer    zádes/666,100,103,104    cer
SFX 226  er    iades    [ao]er
SFX 226  er    iádes/666,100,103,104    [ao]er
SFX 226  er    an    [^cao]er
SFX 226  cer    zan    cer
SFX 226  er    ian    [ao]er

SFX 227  Y    20     #2C irregular
SFX 227  0    ei/102,103    r
SFX 227  0    éi/666,104    r
SFX 227  0    as/666,100,103    r
SFX 227  0    ás/104    r
SFX 227  0    a/666,100,103    r
SFX 227  0    á/104    r
SFX 227  0    emos    r
SFX 227  0    émos/666,100,103,104    r
SFX 227  0    edes    r
SFX 227  0    édes/666,100,103,104    r
SFX 227  0    an/666,100,103    r
SFX 227  0    án/104    r
SFX 227  0    ía/100,103,104    r
SFX 227  0    ías/100,103,104    r
SFX 227  0    iamos    r
SFX 227  0    iámos/666,100,103,104    r
SFX 227  0    iades    r
SFX 227  0    iádes/666,100,103,104    r
SFX 227  0    ían    r
SFX 227  0    ían/100,103,104    r


SFX 228  Y    14     #Segunda conxugación irregular
SFX 228  er    ía    [^s]er
SFX 228  er    ía/666,100,103,104    [^s]er
SFX 228  er    ías    [^s]er
SFX 228  er    ías/666,100,103,104    [^s]er
SFX 228  er    iamos    [^sao]er
SFX 228  er    iámos/666,100,103,104    [^sao]er
SFX 228  er    ïamos    [ao]er
SFX 228  er    ïámos/666,100,103,104    [ao]er
SFX 228  er    iades    [^sao]er
SFX 228  er    iádes/666,100,103,104    [^sao]er
SFX 228  er    ïades    [ao]er
SFX 228  er    ïádes/666,100,103,104    [ao]er
SFX 228  er    ían    [^s]er
SFX 228  er    ían/666,100,103,104    [^s]er


SFX 229  Y    10     #2C irregular
SFX 229  er    e/666,100,103    ser
SFX 229  er    é/104    ser
SFX 229  r    de    [^bt]er
SFX 229  er    éde/666,100,103,104    [^bt]er
SFX 229  r    de    [^h]aber
SFX 229  er    éde/666,100,103,104    [^h]aber
SFX 229  r    nde    ter
SFX 229  er    énde/666,100,103,104    ter
SFX 229  r    de    ter
SFX 229  er    éde/666,100,103,104    ter

SFX 232  Y    23     #Compostos de facer, poñer, ter e ver
SFX 232  acer    ás/104    facer
SFX 232  cer    s/666,100,103    facer
SFX 232  oñer    ós/104    poñer
SFX 232  ñer    s/666,100,103    poñer
SFX 232  er    és/104    ter
SFX 232  er    és/100,103,104    ver
SFX 232  er    s/666,100,103    [tv]er
SFX 232  cer    i/100,103    facer
SFX 232  acer    ái/666,104    facer
SFX 232  oñer    ón/104    poñer
SFX 232  ñer    n/666,100,103    poñer
SFX 232  er    én/104    ter
SFX 232  r    n/666,100,103    ter
SFX 232  er    é/104    ver
SFX 232  er    e/666,100,103    ver
SFX 232  acer    án/104    facer
SFX 232  cer    n/666,100,103    facer
SFX 232  er    en    poñer
SFX 232  oñer    óñen/666,100,103,104    poñer
SFX 232  er    eñen    ter
SFX 232  er    éñen/666,100,103,104    ter
SFX 232  er    én/104    ver
SFX 232  er    en/666,100,103    ver


SFX 235  Y    2     #Compostos de  ver
SFX 235  ir    ín/104    vir
SFX 235  ir    in/666,100,103    vir

SFX 240  Y    25     #2C irregular con cambio de acento na raíz
SFX 240  er    o/666,100,103,104    [^ábcl]er
SFX 240  ler    llo/666,100,103,104    váler
SFX 240  cer    go/666,100,103,104    fácer
SFX 240  cer    zo/666,100,103,104    [^f]ácer
SFX 240  ber    ibo/666,100,103,104    cáber
SFX 240  áber    éi/666,104    [hs]áber
SFX 240  er    io/666,100,103,104    [á]er
SFX 240  r    s/666,100,103,104    [^bcñ]er
SFX 240  cer    s/666,104    fácer
SFX 240  r    s/666,100,103,104    [^f]ácer
SFX 240  ber    s/666,104    háber
SFX 240  r    s/666,100,103,104    [^h]áber
SFX 240  ñer    s/666,104    póñer
SFX 240  er    e/666,100,103,104    [^bcñts]er
SFX 240  cer    i/666,104    fácer
SFX 240  er    e/666,100,103,104    [^f]acer
SFX 240  áber    á/666,104    háber
SFX 240  ber    i/666,104    háber
SFX 240  er    e/666,100,103,104    [^h]áber
SFX 240  ñer    n/666,104    póñer
SFX 240  r    n/666,100,103,104    [^bcts]er
SFX 240  ber    án/666,104    háber
SFX 240  r    n/666,100,103,104    [^h]áber
SFX 240  cer    n/666,104    fácer
SFX 240  r    n/666,100,103,104    [^f]ácer

SFX 241  Y    2     #2C irregular con cambio de acento na raíz
SFX 241  r    n/666,100,103,104    [^l]er
SFX 241  er    o/666,100,103,104    [^l]er
